【裁判字號】    98,交聲,788
【裁判日期】    980505
【裁判案由】    聲明異議
【裁判全文】
臺灣高雄地方法院交通事件裁定         98年度交聲字第788號
原處分機關  高雄市政府交通局
異  議  人
即受處分人  甲○○
上列異議人即受處分人因聲明異議案件，對於高雄市政府交通局
中華民國98年3 月27日所為之處分（原處分案號：高市交裁字第
裁32-Z00000000號），聲明異議，本院裁定如下：
    主  文
異議駁回。
    理  由
一、異議意旨略以：異議人即受處分人甲○○於民國97年12月18
    日14時32分許，開車行經國道三號北上路段269.1 公里處，
    經員警以雷射槍測速，判定異議人超速行駛，示意停車受檢
    並予以開單告發，惟員警於開單時，並未當場告知罰鍰金額
    ，致異議人誤以為應等候通知再繳納，而遭原處分機關以逾
    越應到案期限30日以上60日以內為由增收罰款，異議人不得
    已於98年2 月25日繳清罰鍰新台幣（下同）5,500 元，並向
    原處分機關陳述意見，詎原處分機關竟仍裁決異議人應於98
    年4 月26日前繳納5,500 元，且記違規點數1 點，異議人實
    難甘服，爰依法聲明異議等語。
二、按汽車行駛於高速公路，不遵使用限制、禁止、行車管制及
    管理事項之管制規則，而行車速度超過規定之最高速限者，
    處汽車駕駛人新臺幣3,000 元以上6,000 元以下罰鍰，道路
    交通管理處罰條例第33條第1 項第1 款前段定有明文。而依
    同法第63條第1 項第1 款規定，汽車駕駛人有第33條第1 項
    者，除依原條款處罰鍰外，並予記違規點數1 點。
三、經查，本件異議人於上開時地，駕駛車牌號碼ZQ-1465 號自
    用一般小客車，行經國道3 號高速公路北上路段269.1 公里
    處，因行車時度達130 公里，超過規定之最高速限（該路段
    速限為110 公里）20公里，違反道路交通管理處罰條例第33
    條第1 項第1 款規定，經國道公路警察局第八警察隊員警當
    場舉發，異議人未於應到案期限98年1 月2 日前提出申訴，
    而係遲至98年2 月25日，始繳納罰鍰5,500 元，並於98年2
    月26日，向原處分機關提出申訴，經原處分機關請原舉發單
    位調查結果，仍認受處分人確有前揭違規行為，原處分機關
    乃依道路交通管理處罰條例第33條第1 項第1 款、第63條第
    1 項及違反道路交通管理事件統一裁罰基準及處理細則規定
    ，於98年3 月27日以高市交裁字第裁32-Z000000 00 號裁決
    書裁處異議人罰鍰5,500 元，並記違規點數1 點等情，有內
    政部警政署國道公路警察局舉發違反道路交通管理事件通知
    單及高雄市政府交通局違反道路交通管理事件裁決書各1 紙
    在卷可稽，先予敘明。異議人固以前詞置辯，惟查證人即舉
    發時在場之員警乙○○到庭證述：我於97年12月18日14時32
    分許，與同事在國道3 號高速公路北上269.1 公里處，執行
    巡邏測速勤務，我們是使用經濟部商業局檢驗合格的雷達測
    速槍進行測速，測得異議人駕駛車輛之車速高達每小時130
    公里，而該處限速110 公里，異議人超速20公里，遂當場予
    以攔停並舉發違規，又我從事舉發工作已有10幾年，我當場
    舉發違規時，都會告知受舉發人繳納罰金之處所及方式，至
    於繳納期限在罰單上即有記載，通常在國道超速罰鍰金額為
    3,000 元至6,000 元，但確切金額要經過查詢才知道等語明
    確，而觀諸經異議人本人簽收之舉發違規通知單，其上確實
    記載「到案日期：98年1 月2 日前」、「應到案處所：高雄
    市交通事件裁決所」等情無誤，是以異議人空言辯稱員警未
    告知應繳納之罰金金額若干，致其誤認應等候通知再繳納云
    云，洵屬無據。又本件異議人對其駕駛汽車行駛高速公路超
    過規定最高速限20公里以上未滿40公里之情並不爭執，且係
    遲至98年2 月25日始繳納罰鍰，逾越應到案期限30日以上60
    日以內，則原處分機關依照道路交通管理處罰條例第33條第
    1 項第1 款、第63條第1 項及違反道路交通管理事件統一裁
    罰基準及處理細則規定，予以裁處罰鍰5,500 元並記違規點
    數1 點，尚無違誤。惟因異議人就本件罰鍰已於98年2 月25
    日繳納完畢（詳高雄市政府交通局98年4 月8 日高市交裁字
    第0980016183號函），本無庸就同一違規事件重複繳納罰鍰
    ，故原處分機關之裁決書上處罰主文欄記載「罰鍰限於98年
    4 月26日前繳納，上開罰鍰逾98年4 月26日仍不繳納者，依
    法移送強制執行」之部分，核屬贅語，應予更正為「罰鍰已
    於98年2 月25日繳納完畢」，然此項更正並無礙該裁決書之
    效力，是以本件異議人之異議為無理由，應予駁回。
據上論斷，應依道路交通管理處罰條例第87條、道路交通案件處
理辦法第19條，裁定如主文。
中    華    民    國    98    年    5     月    5     日
                     交通法庭    法  官  莊珮君
以上正本證明與原本無異。
如不服本裁定應於送達後5日內向本院提出抗告狀。
中    華    民    國    98    年    5     月    5     日
                                 書記官  秦富潔


司法院資訊處製作；財團法人民間司法改革基金會備份。
